# 关于应收应付同时挂账的问题

提问人：zhengzhi 时间：2016-01-04 13:48:15
请问各位老师： 1 、如果对同一客户在应收和应付同时挂账，是否不论任何情况，我们都需要在报表列报时将其按净额列示；
2 、如果将对某一客户的应收应付抵销后按净额列示，那么对应收款项计提坏账时，是否按净额计提。请各位老师指点。

回答人：chenyiwei
即使是针对同一客户的往来款项，也应当根据《企业会计准则第 37 号——金融工具列报》对金融资产、金融负债抵销列报应满足条件的规定，判断能否抵销后按净额列报。根据国内现行的法律法规环境，请特别关注《合同法》第 99 条、第 100 条规定的条件是否具备，并履行了各该条规定的程序。

提问人：zengfengxia 时间：2016-07-29 11:22:08
陈版，这种情况下，在确认应收款坏账的时候可以单项认定其应收无减值吗（假设应收小于应付），此处我理解主合同履约瑕疵无需考虑，从应收款的信用风险来看，未来应付金额大于应收，可以认为应收款单项认定无减值，这样理解对吗？

回答人：chenyiwei
如果存在法律赋予或者合同约定的抵销权，则可以认为无减值。

提问人：zengfengxia 时间：2016-08-01 11:19:06
谢谢陈版，若存在抵消的法定权利，且企业打算以净额结算那似乎可以资产负债直接抵消列报了，CAS37第 28 条提到的当前可执行在这个案例中应该如何理解？ 另外，假设是一项债权合同和一项债务合同在报告日分别仲裁完毕，律师认为两项仲裁应当一并以净额执行，并向对方致送了合并执行的文书，但未得到对方回复，这种情况下，资产负债的列报以及坏账的计提有不同的考虑吗？

回答人：chenyiwei
“向对方致送了合并执行的文书，但未得到对方回复”的情况，表明净额结算并不取决于本企业单方面的意图，因此不认为可以净额列报。

回答人：chenyiwei
“当前可执行”的意思就是：只要本企业愿意，可以随时向对方提议以净额结算该资产和负债，此时对方应当同意。